臺灣桃園地方法院刑事判決　　　　　　　94年度簡上字第34號
上　訴　人　臺灣桃園地方法院檢察署檢察官
被　　　告　甲○○　男　43歲（民國51年2月9日生）
上列上訴人因被告誣告案件，不服本院中壢簡易庭93年度壢簡字
第1410號，93年11月23日第一審判決（聲請簡易判決處刑案號：
臺灣桃園地方法院檢察署93年度偵字第12485 號）提起上訴，本
院管轄之第二審地方法院合議庭判決如下：
    主  文
上訴駁回。
    理  由
一、本件經本院管轄第二審之合議庭審理結果，認第一審以上訴
    人即被告甲○○犯刑法第171 條第1 項未指定犯人誣告罪，
    而判處拘役50日，並准以300 元折算1 日易科罰金，經核其
    認事用法及量刑均無不當，應予維持，其餘引用第一審判決
    書記載之事實、證據及理由（詳如附件）。
二、本件告訴人乙○○請求上訴人提出上訴意旨略以：被告另有
    簽發51紙支票與劉瑞美，劉瑞美再持以向其詐財，詐騙金額
    總計高達1500萬元，被告當有從中得利，且被告並未自白，
    原審量刑顯然過輕，請求從重量刑等語。本院經查：
  (一)就告訴人指稱被告另有簽發51紙支票與劉瑞美，劉瑞美復持
    以向其詐取財物部分，固經臺灣桃園地方法院檢察署檢察官
    於93年10月23日以92年度偵字第13623 、13674 及92年度
    1633 號 向本院提起公訴，現由本院審理中，有前揭起訴書
    1 紙在卷足憑，然告訴人前揭指稱被告另簽立之51紙支票，
    均係由被告本人所申請後交付予他人，惟本案被告謊稱遺失
    之支票2 紙，則係由林書育簽發後交付予被告，二者情形有
    別，況本案被告謊稱遺失之支票2 紙，與告訴人指稱被告開
    立與劉瑞美之51紙支票，毫無關涉，是告訴人以被告另涉犯
    有非與本案相關案件為由，請求本院從重量刑，自不足採。
  (二)另被告於本院93年度壢簡字第1410號93年11月23日調查時，
    對其明知其所持有發票人為林書育、付款人為華南商業銀行
    竹東分行、號碼為KC0000000 、KC0000000 號之支票並未遺
    失，竟於92年5 月29日向不知情之林書育諉稱上開支票遺失
    ，並使林書育向華南銀行申報上開支票業已遺失等情，均供
    承不諱，有前揭筆錄1 紙在卷足憑，是告訴人指稱：被告未
    曾自白乙節，顯有誤會。
  (三)綜上所述，告訴人遽以上開理由指摘原審判決違誤，尚屬無
    據，至告訴人指稱原審量刑過輕乙節，量刑輕重本屬法院職
    權之行使，且原審量刑時已審酌刑法第57條所列各款科刑應
    審酌事項，是檢察官單憑告訴人之請求而認原審量刑過輕，
    而對於原審刑罰裁量權之適法行使任意指摘，應屬無據，是
    檢察官之上訴為無理由，應予駁回。
據上論斷，應依刑事訴訟法第455 條之1 第1 項、第3 項、第36
8 條、第373條，判決如主文。
本案經檢察官廖先志到庭執行職務
中　　華　　民　　國　　94　　年　　3 　　月　　31　　日
                   臺灣桃園地方法院刑事第10庭
                        審判長法  官   江德民
                              法  官   許炎灶
                              法  官   柯姿佐
以上正本證明與原本無異。
本件不得上訴。
                              書記官   張淑芬
中　　華　　民　　國　　94　　年　　3 　　月　　31　　日
